【裁判字號】    98,訴,1901
【裁判日期】    981130
【裁判案由】    違反毒品危害防制條例
【裁判全文】
臺灣彰化地方法院刑事判決              98年度訴字第1901號
公  訴  人  臺灣彰化地方法院檢察署檢察官
被      告  甲○○
                      7巷12.
                    （現另案羈押於臺灣彰化看守所）
上列被告因違反毒品危害防制條例案件，經檢察官提起公訴（
98年度毒偵字第2192號），本院合議庭裁定由受命法官獨任進行
簡式審判程序，茲判決如下：
     主  文
甲○○施用第一級毒品，累犯，處有期徒刑壹年。
    犯罪事實
一、甲○○前於民國89年間，因施用毒品案件，經本院以89 年
    度毒聲字第2968號裁定送勒戒處所觀察、勒戒，後因認有繼
    續施用毒品之傾向，由本院以89年度毒聲字第5234號裁定令
    入戒治處所施以強制戒治，嗣因成效經評定為合格，由本院
    以90年度毒聲字第1472號裁定停止戒治，所餘戒治期間付保
    護管束，並於90年5 月3 日停止其處分出監，至90年11月12
    日保護管束期滿未經撤銷，視為強制戒治執行完畢論，並經
    臺灣彰化地方法院檢察署檢察官以90年度戒毒偵字第1699
    、1700、1701號案件為不起訴處分確定。又於96年間，因施
    用毒品案件，經本院以96年度毒聲字第180 號裁定送勒戒處
    所觀察、勒戒，後因認有繼續施用毒品之傾向，復經本院以
    96年度毒聲字第481 號裁定令入戒治處所施以強制戒治，嗣
    經評估認無繼續強制戒治之必要，甫於97年6 月24日強制戒
    治執行完畢釋放，並經臺灣彰化地方法院檢察署檢察官以97
    年度戒毒偵字第317 號為不起訴處分確定。復於82年間，因
    違反肅清煙毒條例及麻醉藥品管理條例等案件，經本院
    於82年11月19日以82年度訴字第246 號判決，分別判處有期
    徒刑3 年4 月、6 月，應執行有期徒刑3 年6 月確定，入監
    執行後，於84年3 月22日假釋出監；後於上開假釋期間之84
    年間，更違反肅清煙毒條例案件，經本院以84年度訴字第
    1018號判決判處有期徒刑3 年4 月，嗣經上訴至臺灣高等法
    院臺中分院（以下簡稱：臺中高分院）於85年3 月14日以85
    年度上訴字第427 號判決駁回上訴確定；而上開假釋亦經撤
    銷。又於86年間，因違反肅清煙毒條例案件，經本院以85
    年度訴字第569 號判決判處有期徒刑3 年2 月，嗣經上訴至
    臺中高分院於86年4 月29日以86年度上訴字第766 號判決駁
    回上訴確定；又因違反麻醉藥品管理條例案件，經臺灣臺
    中地方法院於85年10月15日以85年度易字第4679號判決判處
    有期徒刑6 月確定。嗣甲○○入監接續執行上開、2罪
    之殘刑及、、3 罪之刑，於88年11月23日假釋出監，
    再於此次假釋期間內，更犯竊盜罪，經臺灣雲林地方法院
    於90年2 月20日以89年度易字第468 號判決判處有期徒刑3
    月確定，此次假釋因而亦經撤銷，經入監接續執行上開至
    罪之殘刑及罪之刑，於95年3 月14日縮刑期滿執行完畢
    。
二、詎甲○○仍不知悔改，於上開強制戒治執行完畢釋放後5 年
    內，復基於施用第一級毒品海洛因之犯意，於98年7 月30日
    上午10時30分許，在其位於彰化縣埔心鄉○○村○○路○ 段
    45巷2 號之居所，以將第一級毒品海洛因粉末置入注射針筒
    加入稀釋注射手臂血管之方式，施用第一級毒品海洛因1 次
    。嗣因甲○○所涉另案（本院98年度訴字第1622號）施用毒
    品案件，經本院核發拘票拘提後，於98年8 月1 日下午3時
    40分許，為警在其前揭居所查獲而拘提到案，雖其否認上開
    施用第一級毒品之犯行，然經警徵其同意採集其尿液送驗，
    檢驗結果呈嗎啡陽性反應，而查悉上情。
三、案經彰化縣警察局員林分局報告臺灣彰化地方法院檢察署檢
    察官偵查起訴。
    理  由
一、本案被告甲○○所犯係死刑、無期徒刑、最輕本刑為3 年以
    上有期徒刑以外之罪，其於準備程序就前揭被訴事實為有罪
    之陳述，經受命法官告知簡式審判程序之旨，並聽取其與公
    訴人之意見後，本院認無不得或不宜改依簡式審判程序進行
    之處，爰依刑事訴訟法第273 條之1 第1 項、第284 條之1
    ，裁定本案由受命法官獨任進行簡式審判程序，合先敘明。
二、訊據被告對於上開事實於本院審理時坦承不諱【見本院98年
    11月19日審理筆錄】，且經警於98年8 月1 日對被告採集之
    尿液，經送檢驗後，結果確呈嗎啡陽性反應，有彰化縣警察
    局員林分局委託檢驗尿液代號與真實姓名對照證單、詮昕科
    技股份有限公司98年8 月27日報告編號00000000號濫用藥物
    尿液檢驗報告【各見警卷第5 、6 頁】各1 份在卷可參。足
    見被告確有施用第一級毒品海洛因之事實，應可認定。
三、按海洛因施用入人體後水解還原成嗎啡，再循嗎啡之代謝方
    式排出體外，業據行政院衛生署藥物食品檢驗局73藥檢壹字
    第030221號函說明綦詳，且依醫學臨床實驗及根據英國藥學
    會出版Isolation and Indentification of Drugs 一書第2
    版載明：口服或注射海洛因後可快速吸收，並於血液中迅速
    代謝成6—乙醯嗎啡，然後轉變成嗎啡；再毒品施用後於尿
    液、血液中可檢出之最大時限，與施用劑量、施用頻率、施
    用方式、施用者飲水量之多寡、個人體質、檢體收集時間點
    及所用檢測方法之靈敏度等因素有關，因個案而異，一般於
    尿液中可檢出之最大時限，古柯鹼為施用後1至4天、海洛因
    為2至4天、嗎啡為2至4天、大麻為1至10 天、安非他命為1
    至4天、甲基安非他命為1至5天、MDMA為1至4天、MDA為1至4
    天、Ketamine為2至4天等語，業經行政院衛生署管制藥品管
    理局92年7月23日管檢字第0920005609號函載明明確。是依
    上開說明，佐以被告前揭尿液檢驗報告，被告自白於前揭時
    、地，有施用第一級毒品海洛因1次等語，核與前揭事證相
    符，堪足採信。應認本案事證明確，被告上開犯行，洵堪認
    定。
四、按海洛因為毒品危害防制條例第2 條第2 項第1 款所明定之
    第一級毒品。核被告所為，係犯同條例第10條第1 項之施用
    第一級毒品罪。被告持有第一級毒品進而施用，持有之低度
    行為為施用之高度行為所吸收，不另論持有毒品之罪。又被
    告前於82年間，因違反肅清煙毒條例及麻醉藥品管理條
    例等案件，經本院於82年11月19日以82年度訴字第246 號判
    決，分別判處有期徒刑3 年4 月、6 月，應執行有期徒刑3
    年6 月確定，入監執行後，於84年3 月22 日 假釋出監；後
    於上開假釋期間之84年間，更違反肅清煙毒條例案件，經
    本院以84年度訴字第1018號判決判處有期徒刑3 年4 月，嗣
    經上訴至臺灣高等法院臺中分院（以下簡稱：臺中高分院）
    於85年3 月14日以85年度上訴字第427 號判決駁回上訴確定
    ；而上開假釋亦經撤銷。又於86年間，因違反肅清煙毒條
    例案件，經本院以85年度訴字第569 號判決判處有期徒刑3
    年2 月，嗣經上訴至臺中高分院於86年4 月29日以86年度上
    訴字第766 號判決駁回上訴確定；又因違反麻醉藥品管理
    條例案件，經臺灣臺中地方法院於85年10月15日以85年度易
    字第4679號判決判處有期徒刑6 月確定。嗣甲○○入監接續
    執行上開、2罪 之殘刑及、、3 罪之刑，於88年
    11月23日假釋出監，再於此次假釋期間內，更犯竊盜罪，
    經臺灣雲林地方法院於90年2 月20日以89年度易字第468 號
    判決判處有期徒刑3 月確定，此次假釋因而亦經撤銷，經入
    監接續執行上開至罪之殘刑及罪之刑，於95年3 月14
    日縮刑期滿執行完畢等情，有臺灣高等法院被告前案紀錄表
    、臺灣彰化地方法院檢察署刑案資料查註紀錄表各1 份存卷
    可考，其於有期徒刑執行完畢後，5 年內故意再犯本案有期
    徒刑以上之罪，應依刑法第47條第1 項之規定，論以累犯，
    並加重其刑。爰審酌被告因施用毒品案件，經觀察、勒戒及
    強制戒治執行完畢釋放後，未能徹底戒絕毒品，又犯本案施
    用第一級毒品罪，難認有戒毒悔改之意，惟念其施用毒品乃
    自戕一己之身體健康，尚未對他人造成危害，及其犯罪動機
    、方法、手段、所生危害，暨犯後坦承犯行，到庭態度尚稱
    良好等一切情狀，爰量處如主文所示之刑。至蒞庭檢察官雖
    對被告具體求刑有期徒刑1 年4 月，惟本院綜合上揭各情，
    認對被告處以如主文所示之刑，已足收懲儆之效，併此敘明
    。
據上論斷，應依刑事訴訟法第273條之1第1項、第299條第1項前
段，毒品危害防制條例第10條第1項，刑法第11條前段、第47條
第1項，判決如主文。
本案經檢察官陳建佑到庭執行職務。
中    華    民    國    98    年    11    月    30    日
                  刑事第二庭     法  官  吳芙如
以上正本證明與原本無異。
如不服本判決，應於收受判決後10日內向本院提出上訴書狀，並
應敘述具體理由；其未敘述上訴理由者，應於上訴期間屆滿後20
日內向本院補提理由書（均須按他造當事人之人數附繕本「切勿
逕送上級法院」）。
中    華    民    國    98    年    11    月    30    日
                                 書記官  林明俊
附錄本案論罪科刑法條全文：
毒品危害防制條例第10條
施用第一級毒品者，處 6 月以上 5 年以下有期徒刑。
施用第二級毒品者，處 3 年以下有期徒刑。


司法院資訊處製作；財團法人民間司法改革基金會備份。
